臺灣臺南地方法院刑事判決　　　　　　　　　　　　九十三年度交訴字第一四二號
　　公　訴　人　臺灣台南地方法院檢察署檢察官
　　被　　　告　甲○○
右列被告因過失致死案件，經檢察官提起公訴（九十三年度偵字第七九○九、七九一
三號），被告就被訴事實為有罪之陳述，本院裁定進行簡式審判程序，判決如左：
    主  文
甲○○因過失致人於死，處有期徒刑壹年，緩刑肆年。
    事  實
一、甲○○考領有小型車駕駛執照，於民國九十三年五月十六日凌晨三時許，駕駛車
    牌號碼五Ｂ─八五八一號自小客車，沿台南縣安定鄉○○村○○道西向便道外側
    快車道由東向西方向行駛，途經該路四點八公里處時，本應注意行車速度應依標
    誌或標線之規定，及汽車行駛時，駕駛人應注意車前狀況，隨時採取必要之安全
    措施，以避免危險之發生，而依當時之天候晴、專用道路、路面乾燥、無缺陷、
    亦無障礙物，夜間有照明路段、視距良好，並無不能注意之情事，詎甲○○應注
    意、能注意，竟疏未注意，在速限五十公里之道路上，以時速高達一百公里之速
    度超速行駛，並疏於注意車前動態。適有莊惠隆及林泰安徒步行走在該處，原應
    注意行人應在劃設之人行道行走，在未劃設人行道之道路，應靠邊行走，並依當
    時情形，客觀上亦無不能注意之情事，莊惠隆及林泰安能注意竟均疏於注意，貿
    然徒步侵入快車道，甲○○未及煞避，致所駕駛之自小客車直接衝撞莊惠隆及林
    泰安，並撞及顏佑霖所駕駛而停放在該處之車牌號碼Ｃ八─九二九六號自小客車
    左車門，致莊惠隆因「胸腹內出血」而當場死亡，並林泰安經送醫急救，仍因「
    顱外傷、顱內出血」而延至同（十六）日凌晨三時三十七分不治死亡。車禍事故
    發生後，經台南縣警察局善化分局員警到場處理，在警員尚不知何人為肇事車輛
    之駕駛人前，甲○○主動表示其為駕駛人並自首犯行，接受裁判。
二、案經台灣台南地方法院檢察署檢察官據報相驗後自動檢舉偵查起訴。
    理  由
一、訊據被告甲○○對於右揭時、地以時速一百公里之速度超速駕車肇事，致被害人
    莊惠隆當場死亡，並被害人林泰安經送醫急救，仍於是（十六）日凌晨三時三十
    七分不治死亡等事實供承不諱，核與證人即被害人之友人顏佑霖、黃家韋於警訊
    及偵查時，證人即搭乘被告自小客車之何家榮於警訊及偵查時證述之情節大致相
    符，並有道路交通事故現場圖、道路交通事故調查報告表(一)、(二)、道路交通事故
    照片三十九張、台南縣警察局現場勘察採證報告乙份、及台南縣警察局九十三年
    七月七日南縣警刑字第○九三○○四八四四三號函暨所附內政部警政署刑事警察
    局九十三年七月二日刑醫字第○九三○一一一三一九號鑑驗書等附卷可稽。而被
    害人莊惠隆及林泰安確係因本件交通事故，致受有前開傷害而死亡，有被害人林
    泰安之奇美醫學中心診斷證明書一紙，且業經台灣台南地方法院檢察官督同法醫
    師相驗明確，並分別製有相驗屍體證明書、驗斷書及勘驗筆錄在卷足憑。
二、按行車速度，依標誌或標線之規定；汽車行駛時，駕駛人應注意車前狀況，並隨
    時採取必要之安全措施，道路交通安全規則第九十三條第一項、及第九十四條第
    三項分別定有明文。被告於右揭時地駕車本應注意上開規定，且依當時情形，又
    無不能注意之情形，竟疏未注意，在速限五十公里之道路上，以時速高達一百公
    里之速度超速行駛，並疏未注意車前狀況，因而肇事導致被害人等死亡。復按行
    人應在劃設之人行道行走，在未劃設人行道之道路，應靠邊行走，道路交通安全
    規則第一百三十三條亦有明文。被害人莊惠隆及林泰安徒步行走該處，亦疏未注
    意及此，而貿然徒步侵入快車道。是被告及被害人莊惠隆、林泰安均有違前開規
    定之注意義務，其等均顯有過失甚明。又本件經送請台灣省台南區車輛行車事故
    鑑定委員會鑑定結果亦認為：「被告駕駛小客車，超速行駛，未注意車前狀況，
    為肇事主因。被害人莊惠隆、林泰安徒步行走，侵入快車道行走，為肇事次因」
    ，有該鑑定委員會九十三年七月七日南鑑字第九三○九六九號函暨所附鑑定意見
    書在卷可按。又被害人莊惠隆及林泰安確均因本件車禍受有前述傷害而死亡等情
    ，已如前述，是被害人等既因本件車禍而死亡，與被告之過失行為間並有相當因
    果關係。綜上，本件事證明確，被告上開過失致死犯行，已堪認定。
三、核被告甲○○所為，係犯刑法第二百七十六條第一項之過失致人於死罪。其以一
    過失行為，造成被害人莊惠隆及林泰安死亡之結果，係一行為而觸犯數罪名，為
    同種想像競合犯，應從一重之過失致人於死罪論處。被告於肇事後犯罪未被發覺
    前，即向現場處理警員坦承肇事而自首，有卷附道路交通事現場圖記載明確，係
    對於未經發覺之犯罪自首而接受裁判，應依刑法第六十二條前段規定減輕其刑。
    爰審酌被告之品行，在速限五十公里之道路上，竟以時速高達一百公里之速度超
    速行駛，及未注意相關交通安全之規定，終至肇事致被害人二人於死，造成無可
    挽救之遺憾，並使被害人家屬痛失至親，惟念及被告已均與被害人家屬達成民事
    和解，有台南縣後壁鄉調解委員會調解書及台南縣柳營鄉調解委員會調解筆錄各
    乙紙在卷可按，其過失之程度，及犯後態度等一切情狀，量處如主文所示之刑，
    以資懲儆。又被告前未曾受有期徒刑以上刑之宣告，有台灣台南地方法院檢察署
    刑案資料查註紀錄表及台灣高等法院被告全國前案紀錄表可按，因一時疏失，致
    罹刑典，經此偵審程序及刑之宣告，應知警惕，諒無再犯之虞，且事後已均與被
    害人家屬達成民事和解，本院認前開所宣告之刑，以暫不執行為適當，並宣告緩
    刑四年，以啟自新，並觀後效。
據上論斷，應依刑事訴訟法第二百七十三條之一第一項、第二百九十九條第一項前段
，刑法第二百七十六條第一項、第五十五條、第六十二條前段、第七十四條第一款，
罰金罰鍰提高標準條例第一條前段，判決如主文。
本案經檢察官乙○○到庭執行職務。
中      華      民      國      九十三    年    十一    月    二十五    日
                                臺灣臺南地方法院交通法庭
                                    法  官    洪  榮  家
右正本證明與原本無異。
如不服本判決，應於判決送達後十日內，向本院提出上訴狀（應附繕本）。
                                    書記官    陳  志  德
中      華      民      國      九十三    年    十一    月    二十六    日
附錄本案論罪科刑法條全文：
刑法第二百七十六條第一項：
因過失致人於死者，處二年以下有期徒刑、拘役或二千元以下罰金。
